# 关于收入准则和租赁准则

提问人：13381171726 时间：2023-02-28 19:48:44
陈版主您好
遇到几个有疑惑的问题，麻烦您帮忙分析下
1.日常以经营租赁为主的企业（但与营业执照中排名靠前的经营范围列明的活动不符，下同），如果在经营租赁中出现对价可能不能收回的情况不确认收入有悖准则吗？确认收入又不符合谨慎性原则。这条比较疑惑。
2.日常以经营租赁为主的企业，附注中会计政策和会计估计条直接引用租赁收入的描述还是按收入准则描述？
3.日常以经营租赁为主的企业，现金流量表中收到租金计入收到其他与经营活动有关的现金流量和销售商品提供劳务收到的现金哪个更合适？按实质重于形式似乎列入销售商品提供劳务的现金更合适些，看一些填列报表项目的内容又有列入收到其他与经营活动有关的现金。

回答人：chenyiwei
1 、从《企业会计准则——基本准则》对收入的定义可以看出，任何收入都必须能够带来所有者权益的增加，即经济利益流入的增加或流出的减少。如果预计因为承租人信用风险原因导致经济利益流入的不确定性较大的，则不确认。
2 、按照租赁准则表述。
3 、列入销售商品提供劳务的现金更合适些。